【裁判字號】    94,訴,4924
【裁判日期】    950626
【裁判案由】    給付獎金等
【裁判全文】
臺灣臺北地方法院民事判決              94年度訴字第4924號
原      告  甲○○
訴訟代理人  吳宗輝律師
            李依蓉律師
            吳旭洲律師
上  列一人
複  代理人  蘇志淵律師
被      告  甲○○國際有限公司
                      設台北市松山區○○○路○段16號10樓
法定代理人  乙○○    住同上
上列當事人間請求給付獎金等事件，本院於民國95年6月12日言
詞辯論終結，判決如下：
    主  文
被告應給付原告新台幣壹佰零陸萬玖仟貳佰零壹元，及自民國九
十四年十一月十五日起至清償日止，按年息百分之五計算之利息
。
原告其餘之訴駁回。
訴訟費用由被告負擔。
    事實及理由
一、本件原告原起訴請求被告給付新台幣（下同）110萬4,091元
    並加計遲延利息，嗣減縮為請求給付107萬7,923元並加計遲
    延利息【見原告所提民事減縮訴之聲明暨準備書（二）狀】
    ，後又擴張為請求被告給付107萬9,201元並加計遲延利息【
    見原告所提民事減縮訴之聲明（二）狀】，屬減縮或擴張應
    受判決事項之聲明，依民事訴訟法第255條第1項第3款規定
    ，應予准許，合先敘明。
二、原告主張：伊在民國93年11月30日前持有被告公司50％出資
    額，依被告與訴外人美商如新華茂股份有限公司間之直銷商
    協議書，伊就每月所生業績獎金之半數享有受益權，被告自
    93年8月起至93年11月止，每月所生之業績獎金共新台幣215
    萬8,401元（8月份業績獎金545,041元、9月份業績獎金575,
    717元、10月份業績獎金535,850元、11月份業績獎金501,79
    3元），伊享有其中半數共107萬9,201元，屢催被告如數給
    付，被告置之不理，爰依前開直銷商協議書上之請求權及民
    法第179條規定，請求被告如數給付並加計遲延利息等語。
    並聲明：被告應給付原告107萬9,201元，及自訴狀（民事準
    備書狀）繕本送達之翌日起至清償日止，按年息5％計算之
    利息。
三、被告則以：原告前於94年12月1日以台北漢中街郵局第672號
    存證信函向被告表示拋棄其於被告公司之股份，自無權再向
    被告請求系爭業績獎金。又原告前享有被告公司之1/2受益
    權，同理其亦應對93年12月2日前被告之債務及稅款負1/2
    之責（93年3月1日前之債務及稅款原告需負擔90％之責），
    被告以此與原告之請求抵銷後，原告尚應給付被告277萬元
    ，故原告提起本訴並無理由等語資為抗辯。並聲明：原告之
    訴駁回。
四、兩造不爭執之事實：
（一）原告於93年11月30日前持有被告公司半數之出資額，而依
      據被告公司與美商如新華茂股份有限公司間之直銷商協議
      書，原告得領取被告公司每月業績獎金之半數。
（二）93年8月起至93年11月，被告公司之業績獎金分別為：8月
      份525,041元【原告民事減縮訴之聲明暨準備書（二）狀
      及民事減縮訴之聲明（二）狀誤繕為545,041元】、9月份
      575,717元、10月份535,850元、11月份501,793元。
（三）原告於93年12月1日以台北漢中街郵局第672號存證信函，
      向被告表示其拋棄於被告公司之全部股份。
五、兩造之爭點及論述：
    原告主張依約被告應將前述業績獎金之半數給付予伊等語，
    為被告所否認，並以前揭情詞置辯。經查：原告於93年11月
    30日前持有被告公司半數之出資額，及依被告與美商如新華
    茂股份有限公司間之直銷商協議書，原告得領取被告公司每
    月業績獎金之半數乙節，為兩造所不爭，並有卷附被告94年
    8月13日寄給原告之台北圓山郵局521號存證信函、乙○○聲
    請被告公司給付業績獎金之民事聲請支付命令狀及本院93年
    度促字第27211號支付命令在卷可稽；又93年8月至93年11月
    ，美商如新華茂股份有限公司給付予被告之業績獎金分別為
    8月份525,041元、9月份575,717元、10月份535,850元及11
    月份501,793元，亦為兩造所不爭，並有原告所提出美商如
    新華茂股份有限公司致被告公司函為憑，堪信為真。果爾，
    原告依上約定主張被告應給付其93年8月至93年11月業績獎
    金半數即106萬9,201元【計算式：（525,041＋575,717＋53
    5,850＋501,793）/2＝1,069,201，四捨五入】，自屬有據
    。被告雖抗辯原告已以前開存證信函向被告表示拋棄其於被
    告公司之所有股份，無權可請求云云，惟查該存證信函所載
    「本人同意自即日（即93年12月1日）起無條件辭去甲○○
    國際有限公司董事暨董事長職務，並同時無條件拋棄本人所
    有甲○○國際有限公司全部股份（即全部出資額）」等語，
    原告是自93年12月1日起拋棄其職務及全部股份，該拋棄並
    無溯及效力，即原告在拋棄股份前所應得之業績獎金，並不
    受影響，被告上開所辯，並不可採。被告又抗辯原告既享有
    被告公司1/2受益權，同理被告公司93年12月2日前之債務及
    稅款原告需負擔有1/2之責云云。惟查有限公司之各股東對
    公司所負責任，以其出資額為限，公司法第2條第1項第2款
    、第99條分別定有明文，被告辯稱原告既為公司原股東，應
    按其原出資額比例負責93年12月2日前被告公司應負之稅款
    及積欠之債務乙節，於法無據，從而其據此主張抵銷，洵無
    可採。
六、綜上所述，原告據以提起本訴，請求被告給付106萬9,201元
    ，及自訴狀（民事準備書狀）繕本送達之翌日即94年11月15
    日起至清償日止，按年息5％計算之法定遲延利息，為有理
    由，應予准許。逾此之請求，為無理由，應予駁回。
七、本件為判決基礎之事證已臻明確，兩造所為之其他主張、陳
    述並所提之證據，經審酌後，認均與本件之結論無礙，不再
    一一論述，併予敘明。
八、據上論結，本件原告之訴為一部有理由，一部無理由，依事
    訴訟法第79條，判決如主文。
中    華    民    國    95    年    6    月    26     日
                     民事第六庭    法  官  曾部倫
以上正本係照原本作成
如對本判決上訴，須於判決送達後20日內向本院提出上訴狀
中    華    民    國    95    年    6     月    27    日
                                    書記官  謝梅琴


司法院資訊處製作；財團法人民間司法改革基金會備份。
